【裁判字號】    90,上訴,777
【裁判日期】    901115
【裁判案由】    毒品危害防制條例
【裁判全文】
臺灣高等法院臺南分院刑事判決            九十年度上訴字第七七七號  Ｇ
      上  訴  人
      即  被  告  丁  ○  ○
      選任辯護人  黃  慕  容
右上訴人因毒品危害防制條例案件，不服臺灣嘉義地方法院八十九年度訴字第四五五
號中華民國九十年五月三日第一審判決（起訴案號：臺灣嘉義地方法院檢察署八十九
年度偵字第四九七八號），提起上訴，本院判決如左：
      主      文
原判決撤銷。
丁○○無罪。
      理      由
一、公訴意旨略以：被告丁○○曾因施用安非他命案，於民國八十四年四月七日經臺
    灣雲林地方法院判處有期徒刑八月確定，於八十五年四月三十日執行完畢，仍不
    知悔改，竟基於販賣第二級毒品安非他命圖利之概括犯意，先向黃金山（另由臺
    灣南投地方法院檢察署偵辦）販入安非他命再分裝後，自八十九年七月十五日起
    至同年八月十四日止，連續在嘉義縣民雄鄉火車站前、嘉義市○○路巨蛋超市前
    等處，每次以新台幣（下同）一千元至三千元不等之價格，非法販賣第二級毒品
    安非他命予綽號「阿明」、「家華」、「阿州」、「阿福」等不特定人圖利共七
    次，嗣於八十九年八月十五日下午三時三十分許，經警持檢察官核發之搜索搜索
    查獲，並扣得安非他命四小包（毛重三一、二公克）、行動電話乙支。因認丁○
    ○犯有毒品危害防制條例第四條第二項之販賣第二級毒品罪嫌云云。
二、訊據上訴人即被告丁○○固坦承於八十九年八月十五日下午三時三十分許，在嘉
    義市○○路六十巷十號處，為警於身上及其以案外人江玉杏名義所承租牌照號碼
    Ｃ五－六八三○號自小客車上共扣得第二級毒品安非他命四包（驗後淨重二十九
    點六五公克）之事實，惟堅決否認有何販賣第二級毒品安非他命之犯行，辯稱：
    伊從未販賣毒品，警方所查獲第二級毒品安非他命純供己施用，警訊及偵查中所
    供有販賣安非他命予綽號「阿明」、「家華」、「阿州」、「阿福」等人，實乃
    警察要伊講四個人名，檢察官怎麼問就怎麼回答，然後請求交保，並無「阿明」
    、「家華」、「阿州」、「阿福」等人等語。
三、公訴人認被告犯有販賣安非他命犯行，無非以被告於警、偵訊之自白及共同被告
    江玉杏（業經不起訴處分）之供述為其論據。然查：
  (一)被告於警訊中固供承自八十九年七月十五日左右開始販賣安非他命，是以000
    0000000及00000000000支行動電話供不特定人聯絡販賣安非
    他命，：：：於八十九年七月二十日、七月三十日二次在民雄鄉火車站前以每包
    一千元販賣給綽號「阿明」，八十九年八月十日在同址以每包三千元販賣給「家
    華」一次、八十九年八月十二日、八月十四日在嘉義市○○路巨蛋超市前販賣給
    「阿州」二次、八十九年七月廿五日在同址以每包一千元販賣給「阿福」二次云
    云（警卷二頁），然者被告辯稱伊並未申請0000000000行動電話，而
    0000000000號行動電話係於案發（八十九年八月十五日）前二日，向
    伊友人「阿文」購買等語。經查被告為警查獲時僅扣得0000000000號
    行動電話，而該行動電話係於八十九年八月三日由甲○○申請使用，另支000
    0000000號行動電話則係由具名乙○○者於八十九年八月十一日申請使用
    ，分別有和信電訊公司九十年七月三十日、九十年九月廿四日函附於本院卷內為
    憑，而綽號「阿文」之丙○○經本院傳喚因住址欠明致未到庭，乙○○則到庭結
    證伊並未申請0000000000號行動電話，八十九年收到電話費帳單曾向
    和信電訊公司反應，該公司表示要寄切結書供伊填寫，迄未寄來，始於九十年初
    前往該公司填寫切結書等語。又依上開二支行動電話門號申請日期一為八十九年
    八月三日，一為八十九年八月十一日觀之，至少被告不可能於八十九年七月二十
    日、七月三十日、七月二十五日以上開電話為聯絡工具販賣安非他命予「阿明」
    、「阿福」。故被告警訊中之自白顯有瑕疵（偵查中則僅供述販賣對象及次數，
    並無詳細時間）。不足採信。
  (二)證人即被告女友江玉杏於警訊固亦供稱伊曾於八十九年八月十日與被告一起前往
    民雄鄉販賣安非他命一次云云，惟究係販賣於何人不明，江玉杏復經原審傳拘無
    。而被告自白販賣於「阿明」、「家華」、「阿州」、「阿福」究係何人，均
    無年籍住所可供傳訊調查，自無從佐證被告之自白是否與事實相符。
  (三)綜上所述，尚難以被告於警訊、偵查中有瑕疵之自白遽入人罪。應認不能證明被
    告有販賣安非他命犯行。（至被告雖被查獲持有安非他命，惟被告既有施用安非
    他命為其供承在卷，其持有行為應為施用行為所吸收，應於施用行為諭知沒收併
    予敘明）。
四、原審未予詳究，而為科刑之判決，即有未洽。被告上訴指摘原判決不當，為有理
    由，自應予撤銷改判，為無罪之諭知。
據上論結，應依刑事訴訟法第三百六十九條第一項前段、第三百六十四條、第三百零
一條，判決如主文。
本案經檢察官蘇南桓到庭執行職務。
中    華    民    國      九十      年      十一      月      十五      日
                                  臺灣高等法院臺南分院刑事第二庭
                                      審判長法官  游    明    仁
                                            法官  陳    清    溪
                                            法官  蘇    重    信
右正本證明與原本無異。
如不服本判決，應於判決送達後十日內向本院提出上訴狀，其未敘述理由者並應於提
出上訴狀後十日內向本院補提理由書（應附繕本)。
                                      法院書記官  李    珍    鳳
中    華    民    國      九十      年      十一      月      十六      日


司法院資訊處製作；財團法人民間司法改革基金會備份。
